臺灣苗栗地方法院刑事判決
111年度交易字第294號
公  訴  人  臺灣苗栗地方檢察署檢察官
被      告  江得愷


上列被告因公共危險案件，經檢察官提起公訴 （111年度偵字第
6918號），被告於本院準備程序進行中就被訴事實為有罪之陳述
，經本院裁定進行簡式審判程序，判決如下：
    主  文
江得愷駕駛動力交通工具而吐氣所含酒精濃度達每公升零點二五
毫克以上，累犯，處有期徒刑柒月。　　
　　犯罪事實及理由
一、本件犯罪事實、證據及應適用之法條，除起訴書關於累犯之
    部分不予引用；於證據部分補充記載「被告於本院準備程序
    及審理中之自白、臺灣高等法院被告前案紀錄表」外，其餘
    均引用檢察官起訴書之記載（如附件）。　
二、核被告所為，係犯刑法第185 條之3 第1 項第1 款之駕駛動
    力交通工具而吐氣所含酒精濃度達每公升0.25毫克以上罪。
    被告前因不能安全駕駛案件，經法院判處有期徒刑6月確定
    ，於民國107年10 月31日易科罰金執行完畢，有臺灣高等法
    院被告前案紀錄表在卷可稽，故被告於受徒刑執行完畢後5 
    年以內故意再犯本案有期徒刑以上之罪，為累犯。本院依司
    法院釋字第775 號解釋意旨，審酌被告前因犯罪而經徒刑執
    行完畢後，理應產生警惕作用，進而自我控管，不再觸犯有
    期徒刑以上之罪，然卻故意再犯與前罪犯罪型態類似、罪名
    相同之本案不能安全駕駛罪，依前揭說明，足見被告有其特
    別惡性，且前罪之徒刑執行無成效，對於刑罰之反應力顯然
    薄弱等一切情節，故認本案不能安全駕駛罪，有必要依刑法
    第47條第1 項規定加重其刑。
三、爰以行為人之責任為基礎，審酌被告前已有數次犯酒後駕車
    之公共危險前科紀錄，最近一次酒駕之論罪科刑經法院判處
    有期徒刑6月，其復再犯本案，此有臺灣高等法院被告前案
    紀錄表可考，顯見其一再嚴重漠視法令禁制，未能確實反思
    悔悟，於飲酒後率爾騎乘普通重型機車上路，且吐氣所含酒
    精濃度測試達每公升0.66毫克，足認其嚴重漠視自身及他人
    之交通安全，對用路大眾之生命、身體及財產造成危險，所
    為實屬可議，惟念及其犯後坦承犯行之態度，兼衡其再犯之
    動機、原因、酒後行車之時間、地點、使用之交通工具，與
    自承之智識程度、家庭經濟生活狀況（詳本院卷第54頁）等
    一切情狀，量處如主文所示之刑。
據上論斷，應依刑事訴訟法第273 條之1 第1 項、第299 條第1
項前段、第310 條之2 、第454 條第2 項，判決如主文。
本案經檢察官楊景琇提起公訴，檢察官彭郁清到庭執行職務。
中　　華　　民　　國　　111 　年　　10　　月　　25　　日
                  刑事第四庭    法　官　王瀅婷
以上正本證明與原本無異。
如不服本判決應於收受判決後20日內向本院提出上訴書狀，並應
應敘述具體理由。其未敘述上訴理由者，應於上訴期間屆滿後20
日內向本院補提理由書(均須按他造當事人之人數附繕本)「切勿
逕送上級法院」。
     　　                     　書記官　許雪蘭　　　　
中　　華　　民　　國　　111 　年　　10　　月　　25　　日
　　　　　　　　　                  
附錄論罪科刑之法條全文：
中華民國刑法第185條之3
駕駛動力交通工具而有下列情形之一者，處3年以下有期徒刑，
得併科30萬元以下罰金：
一、吐氣所含酒精濃度達每公升零點二五毫克或血液中酒精濃度
    達百分之零點零五以上。
二、有前款以外之其他情事足認服用酒類或其他相類之物，致不
    能安全駕駛。
三、服用毒品、麻醉藥品或其他相類之物，致不能安全駕駛。
因而致人於死者，處3年以上10年以下有期徒刑，得併科2百萬元
以下罰金；致重傷者，處1年以上7年以下有期徒刑，得併科1百
萬元以下罰金。
曾犯本條或陸海空軍刑法第54條之罪，經有罪判決確定或經緩起
訴處分確定，於十年內再犯第1項之罪因而致人於死者，處無期
徒刑或5年以上有期徒刑，得併科3百萬元以下罰金；致重傷者，
處3年以上10年以下有期徒刑，得併科2百萬元以下罰金。　　

附件：
臺灣苗栗地方檢察署檢察官起訴書
                                     111年度偵字第6918號
　　被　　　告　江得愷　男　34歲（民國00年0月00日生）
　　　　　　　　　　　　住○○市○區○○里○○路00巷0號
　　　　　　　　　　　　國民身分證統一編號：Z000000000號
上列被告因公共危險案件，業經偵查終結，認應提起公訴，茲將
犯罪事實及證據並所犯法條分敘如下：
　　　　犯罪事實
一、江得愷曾因酒後駕駛之公共危險案件，經臺灣新竹地方法院
    以106年度竹交簡字第228號判決判處有期徒刑6月確定，於
    民國107年10月31日執行完畢。詎其不知悔改，自111年7月2
    7日8時許起至10時許止，在新竹縣寶山鄉某處飲用啤酒後，
    於同日15時許，騎乘車牌號碼000-0000號普通重型機車上路
    。嗣途於同日16時4分許，途經苗栗縣○○市○○路0號前為警攔
    檢，並於同日16時6分許，對其施以吐氣酒精濃度測試，測
    得其吐氣所酒精濃度達每公升0.66毫克而查獲上情。
二、案經苗栗縣警察局頭份分局報告偵辦。
　　　　證據並所犯法條
一、證據清單及待證事實：
編號 證　據　清　單 待  　 證     事      實  ㈠ 被告江得愷於警詢之供述及本署檢察官偵訊中之自白。 本案犯罪事實。  ㈡ 財團法人工業技術研究院呼氣酒精測試器檢定合格證書、酒精測定紀錄表、車輛詳細資料報表各1份、公路監理電子閘門查詢單2份及舉發違反道路交通管理事件通知單4份。 同上。  ㈢ 刑案資料查註紀錄表1份。 被告有如犯罪事實欄所載前科及係累犯之事實。 
二、核被告所為，係犯刑法第185條之3第1項第1款之公共危險罪
    嫌。又被告曾受有期徒刑之執行完畢，其於5年內故意再犯
    本件有期徒刑以上之罪，為累犯，請依刑法第47條第1項規
    定加重其刑。
三、依刑事訴訟法第251條第1項提起公訴。
　　此　致
臺灣苗栗地方法院
中　　華　　民　　國　 111　　年　　8 　　月　　17　　日
　　　　　　　　　　　　　　　檢  察  官　楊景琇
本件證明與原本無異　
中　　華　　民　　國　 111　　年　　8 　　月　　22　　日
                              書  記  官  林琬儒